---
title: "Relatório interativo"
author: "Nazareno"
output: 
  html_document: 
    code_folding: "hide"
    theme: sandstone
runtime: shiny
---

```{r setup, include=FALSE}
knitr::opts_chunk$set(echo = TRUE)

library(tidyverse)
library(here)
theme_set(theme_bw())
```

```{r}
vias = read_csv(
  here::here("data/vias_processado.csv"),
  col_types = cols(
    .default = col_double(),
    nomelograd = col_character(),
    profissao = col_character(),
    tipo_profissao = col_character(),
    primeiro_nome = col_character(),
    sobrenome = col_character()
  )
)

profissoes_nos_dados = vias %>% 
  filter(!is.na(profissao)) %>%  
  pull(profissao) %>% 
  unique()
```


Mais material sobre [Interactive Documents](http://rmarkdown.rstudio.com/authoring_shiny.html).

## Inputs and Outputs

Funções `*Input` geram entradas. Elas alteram elementos nomeados. Esses elementos podem ser usados em funções `render*` que geram elementos dinâmicos. Dentro das funções `render*` usamos um objeto chamado `ìnput` para acessar os valores criados em `*Input`. 

Por exemplo, abaixo usamos um `selectInput` para setar o valor de `profissao`, que será acessada dentro de `renderPlot` abaixo como `input$profissao`.


```{r}
selectInput("profissao",
            "Profissão",
            choices = profissoes_nos_dados)

sliderInput(
  "quantas",
  "Top quantas:",
  min = 1,
  max = 50,
  value = 10
)
```

Aqui podia ter texto como de costume. 

Agora um plot que reage ao input. Tudo que está dentro de `render*` é executado toda vez que um valor usado de `input` muda.

```{r}
renderPlot({
  vias_profissao = vias %>% filter(profissao == input$profissao)
  vias_profissao %>%
    arrange(-comprimento) %>% 
    slice(1:input$quantas) %>% 
    ggplot(aes(x = reorder(nomelograd, comprimento), 
               y = comprimento / 1000)) + 
    geom_point(color = "brown", size = 3, shape = 15) + 
    coord_flip() + 
    labs(
      x = "",
      y = "Comprimento (km)"
    )
})
```

```{r}
renderTable({
  vias %>% 
    filter(profissao == input$profissao) %>% 
    arrange(-comprimento) %>% 
    select(nome = nomelograd, 
           comprimento)
})
```


